臺灣桃園地方法院刑事裁定
111年度桃聲簡再字第3號
再審聲請人
即受判決人  張贊祥



選任辯護人  黃智謙律師
上列再審聲請人即受判決人因公共危險案件，對於本院中華民國
107年4月25日所為107年度桃交簡字第602號確定判決，聲請再審
，本院裁定如下：
    主  文
再審之聲請駁回。
    理  由
一、聲請再審意旨略以：再審聲請人即受判決人張贊祥因公共危
    險案件，經本院以107年度桃交簡字第602號判決判處有期徒
    刑2月，宣告緩刑2年，並應於判決確定之日起6月內，向公
    庫支付新臺幣（下同）5萬元，惟聲請人回想案發當日，其
    係與友人吳清曉一同離開餐廳，因其不勝酒力，遂請吳清曉
    駕駛車牌號碼0000-00號自用小客車搭載其離去，其餘過程
    聲請人均不復記憶，因聲請人無法確認案發當日究竟是其駕
    駛車牌號碼0000-00號自用小客車上路，抑或係吳清曉駕駛
    該車輛，從而，聲請人是否確為本案駕駛車輛之人，已非無
    疑，爰依刑事訴訟法第420 條第1 項第6 款之規定聲請再審
    ，並聲請傳喚吳清曉，以證明究竟案發當日駕駛上開車輛之
    人為何人等語。
二、按有罪之判決確定後，為受判決人之利益聲請再審，必其聲
    請之理由合於刑事訴訟法第420條第1項所定情形之一，或第
    421條所定有足生影響於判決之重要證據漏未審酌者，始足
    當之。而刑事訴訟法第420條第1項第6款關於得為再審之原
    因規定，雖經修正為「因發現新事實或新證據，單獨或與先
    前之證據綜合判斷，足認受有罪判決之人應受無罪、免訴、
    免刑或輕於原判決所認罪名之判決者。」並增列第3項：「
    第1項第6款之新事實或新證據，指判決確定前已存在或成立
    而未及調查斟酌，及判決確定後始存在或成立之事實、證據
    。」但仍須以該所稱的新事實或新證據，確實足以動搖原確
    定判決所認定的犯罪事實，亦即學理上所謂的確實性（或明
    確性、顯著性）要件，方能准許再審。聲請再審案件之事證
    是否符合此項要件，其判斷當受客觀存在的經驗法則、論理
    法則所支配，並非聲請人任憑主觀、片面自作主張，即為已
    足。故倘聲請人所主張之新事實或新證據，自形式上觀察，
    根本與原判決所確認之犯罪事實無何關聯，或單獨或與先前
    之證據綜合判斷，無法產生合理懷疑，不足以動搖原確定判
    決所認定之事實者，或對判決確定前已存在且已審酌之證據
    、事實，自為不同之評價，當然無庸贅行其他無益之調查，
    即不能據為聲請再審之原因，自無准予再審之餘地（最高法
    院109年度台抗字第261號裁定意旨參照）。又按法院對於受
    判決人利益有重大關係之事項，為查明再審之聲請有無理由
    ，固得依職權調查證據。惟再審聲請人提出之新事實或新證
    據，倘從形式上觀察，並不影響原確定判決認定犯罪事實之
    事實或證據基礎，欠缺動搖原確定判決之可能性，既不得據
    以聲請再審，自無調查之必要（最高法院110年度台抗字第4
    23號裁定意旨參照）。
三、經查：
　㈠本件聲請人因公共危險案件，經臺灣桃園地方檢察署檢察官
    以107年度速偵字第903號聲請簡易判決，並由本院以107年
    度桃交簡字第602號判決判處有期徒刑2月，宣告緩刑2年，
    並應於本判決確定之人起6月內，向公庫支付5萬元，有上開
    判決書及臺灣高等法院被告前案紀錄表1份在卷可證，並經
    本院調閱相關卷宗核閱屬實。是本院為最後事實審法院，依
    法自屬聲請再審管轄法院，合先敘明。
　㈡本件原確定判決之認定：
　1.原確定判決認定之犯罪事實，業據被告於警詢、偵訊均坦承
    不諱，並有酒精濃度測試紙、桃園市政府警察局舉發違反道
    路交通管理事件通知單影本各1份可佐，是以，被告於警詢
    、偵訊時之自白與事實相符，其犯行堪以認定。
  2.原確定判決本於事實審法院職權推理之作用，認定聲請人有
    原確定判決事實及理由欄所記載之犯行，並說明認定所憑之
    依據與得心證之理由，核其論斷推理，皆為事實審法院職權
    之適當行使，無悖於經驗法則或論理法則，亦無違法不當之
    情事，有上開判決書在卷可按，並經本院調取上開刑事卷宗
    核閱無訛。
　㈢聲請意旨檢視如下：
　　聲請人於本院調查期日供稱：「案發當日，跟我同行之人是
    吳清曉，當天我喝醉什麼都不記得，目擊者看到有2個人上
    車，但事後詢問目擊者，目擊者也不知道究竟是何人開車，
    當天駕駛車輛之人我不確定是否為我本人駕駛。吳清曉跟我
    一起搭車，我事後有問他是誰開車，他說他也不知道。事發
    隔天就知道吳清曉有跟我同車。」（見本院111年度桃聲簡
    再字第3號卷第35頁至第37頁），然觀諸聲請人於原審審理
    過程提出之刑事答辯狀記載「被告於餐後駕車離開，即因不
    勝酒力停車休息，旋遭攔查，路途甚短未肇生其它實害」（
    見原審即本院107年度桃交簡字第602號卷第6頁反面），倘
    聲請人於案發翌日之精神狀態即已清醒，並知悉案發當日尚
    有吳清曉同車，並懷疑係吳清曉駕駛上開車輛，豈會於原審
    審理過程時，仍坦承係由其駕駛車輛，且隻字未提「吳清曉
    」乙事，況被告於警詢時亦自承其遭員警攔檢盤查時，僅有
    其1人坐在駕駛座上，並趴在上開車輛之方向盤等情（見桃
    園地檢107年度速偵字第903號卷第8頁），倘若案發當時，
    係由吳清曉駕駛該車輛，吳清曉有何必要在離開該車輛之際
    ，尚大費周章將酒醉之聲請人移動至駕駛座後，始離開該車
    輛？遑論聲請人僅係單純臆測有可能係吳清曉駕駛該車輛，
    而未提出任何客觀事證，自形式上觀察，不論單獨或結合先
    前已經存在卷內之各項證據資料，予以綜合判斷觀察，均無
    法產生合理懷疑，不足以動搖原確定判決認定之事實，自與
    刑事訴訟法第420條第1項第6款規定之再審事由不合。
　㈣綜上，聲請人依憑其片面、主觀所主張之證據，無論新、舊
    、單獨或結合其他卷存證據觀察，綜合判斷之評價結果，客
    觀上尚難認為足以動搖第一審確定判決所認定之事實，自無
    准許再審之餘地。
四、綜上所述，本件聲請再審意旨所列之論述及所憑之證據，無
    論單獨或結合其他卷存證據觀察，綜合判斷之評價結果，客
    觀上均難認足以動搖原確定判決所認定之事實，均非屬刑事
    訴訟法第420條第1項第6款所謂「因發現新事實或新證據，
    單獨或與先前之證據綜合判斷，足認受有罪判決之人應受無
    罪、免訴、免刑或輕於原判決所認罪名之判決者」之情形，
    自難認有何再審之理由。
五、依刑事訴訟法第434條第1項，裁定如主文。 
中　　華　　民　　國　　111 　年　　5 　　月　　25　　日
                  刑事第一庭    法　官　潘曉萱
以上正本證明與原本無異。
如不服本裁定，應於裁定送達後10日內向本院提出抗告狀。
　　　　　　　　　　　　　　　書記官　黃宜貞
中　　華　　民　　國　　111 　年　　5 　　月　　26　　日